臺灣臺南地方法院民事裁定　　　　　 100年度司財管字第10號
聲　請　人　臺南市政府稅務局
法定代理人　施齡
上列聲請人聲請對被繼承人陳清山選任遺產管理人事件，本院裁
定如下：
   主  文
選任陳國瑞律師為被繼承人陳清山(男，民國○○○年○○月○
○日生，身份證統一編號：Ｚ000000000號，民國九十
八年五月三十日死亡)之遺產管理人。
聲請程序費用新臺幣壹仟元由被繼承人陳清山之遺產負擔。
    理  由
一、按繼承開始時，繼承人之有無不明者，由親屬會議於一個月
    內選定遺產管理人，並將繼承開始及選定遺產管理人之事由
    ，向法院報明；無親屬會議或親屬會議未於前條所定期限內
    選定遺產管理人者，利害關係人或檢察官，得聲請法院選任
    遺產管理人，並由法院依前項規定為公示催告；公示催告期
    限屆滿，無繼承人承認繼承時，其遺產於清償債權，並交付
    遺贈物後，如有剩餘，歸屬國庫，民法第1177條、第1178條
    第2項、第1185條分別定有明文。
二、本件聲請狀意旨略以：被繼承人陳清山（民國38年11月20日
    生，身分證統一編號：Ｚ000000000號，98年5月30日死亡，
    生前最後住所：臺南市○區○○里○○鄰○○路222巷31號）
    遺有房屋2筆、田賦1筆、土地1筆及車輛1輛，因其繼承人均
    已辦理拋棄繼承，無法依民法第1177條選任遺產管理人，致
    被繼承人陳清山滯欠聲請人民國（下同）91年至99年房屋稅
    及96年至99年地價稅款共計新臺幣（下同）210,849元整及
    未來開徵稅捐，無從辦理送達及徵起稅捐。為保障稅捐之徵
    起，乃以利害關係人身分，爰依民法第1178條及非訟事件法
    第149條之規定，聲請鈞院選任被繼承人陳清山之遺產管理
    人等語。
三、經查，聲請人主張之事實，業據其提出本院99年2月10日南
    院龍家寅98年度繼字第1796號函、戶政連線除戶資料、全國
    財產稅總歸戶財產查詢清單（以上皆為影本）各1件、戶籍
    謄本影本6件、台南市政府稅務局欠稅總歸戶查詢情形表影
    本2件為證，堪信為真實；復查被繼承人陳清山之繼承人均
    已拋棄繼承權，業據本院調閱98年度繼字第1614、1670、16
    80、1796號拋棄繼承卷宗核閱無誤，又未準用民法第1177條
    規定選定遺產管理人，而聲請人為被繼承人之債權人，故聲
    請人以利害關係人身分聲請選任被繼承人陳清山之遺產管理
    人，核與上開規定並無不合，應予准許。
四、再查，本件被繼承人陳清山之繼承人均已拋棄繼承權，足見
    渠等對被繼承人遺產之處置已漠不關心，經本院函詢其繼承
    人杜梅枝、陳炫文、陳柏翰、陳儀玲、陳玥潾、劉俊懋、陳
    寶玉、陳清全、陳清忠、陳金坤，請其等於文到五日內以書
    面陳明是否願意擔任被繼承人陳清山之遺產管理人，逾期未
    表示，視為無意願，上開繼承人均逾期未陳明其意願，視為
    無意願擔任，有送達證書附卷可憑。另關於選任陳國瑞律師
    為被繼承人陳清山之遺產管理人部份，本院以100年4月18日
    南院龍家厚100年度司財管字第10號函詢陳國瑞律師擔任本
    件遺產管理人之意願，陳國瑞律師於100年4月22日回覆本院
    願意擔任被繼承人陳清山之遺產管理人，有民事陳報狀1件
    在卷足徵。經本院審酌認陳國瑞律師具有法律專業知識及能
    力，且與被繼承人陳清山所遺遺產間無利害關係，若由其擔
    任本事件之遺產管理人，定能秉持其專業倫理擔當此具公益
    性質之職務，並順利達成管理保存及清算遺產之任務。執此
    ，本院認為由陳國瑞律師擔任被繼承人陳清山之遺產管理人
    ，應屬妥適，爰裁定如主文。
五、依非訟事件法第157條，裁定如主文。
中    華    民    國   100    年    5     月    19    日
                  家事法庭    司法事務官  蔡明賢
以上正本係照原本作成。
如對本裁定抗告須於裁定送達後10日內向本院提出抗告狀。
中    華    民    國   100    年    5     月    19    日
                              書記官      曾詩珊